---
title: "Taller 11"
author: "Julián Santamaría, Carlos Suárez y Juan Pablo Roa"
date: "9/11/2021"
output: html_document
---

```{r setup, include=FALSE}
knitr::opts_chunk$set(echo = TRUE)
```

### Ejercicio C15.1

```{r include=FALSE}
# Se agregan dependencias 'haven'...
library(haven)
# Se agregan dependencias 'stargazer'...
library(stargazer)
# Se agregan dependencias 'AER'...
library(AER)
# Se agrega la base de datos 'WAGE2.DTA'...
Base <- read_dta("https://qcpages.qc.cuny.edu/~rvesselinov/statadata/WAGE2.DTA")
#view(Base)
```

```{r eval=FALSE}
# Se agregan dependencias 'haven'...
library(haven)
# Se agregan dependencias 'stargazer'...
library(stargazer)
# Se agregan dependencias 'AER'...
library(AER)
# Se agrega la base de datos 'WAGE2.DTA'...
Base <- read_dta("https://qcpages.qc.cuny.edu/~rvesselinov/statadata/WAGE2.DTA")
#view(Base)
```
#### i) Punto 1



#### ii) Punto 2

Se realiza la regresión de *educ* sobre *brthord*, para encontrar la relación entre sí, editando el atributo **punto2** del objeto **reg**
```{r Solución punto 2}
# Se estima 'educ' sobre 'brthord'...
reg.punto2 <- lm(educ~brthord,data=Base)
# Resumen...
summary(reg.punto2)
# Valor de los estimadores...
reg.punto2$coefficients 
```

Como se observa en los resultados, efectivamente, se comprueba una relación inversamente propocional entre las variables *educ* y *brthord*, específicamente a cada aumento de *educ*, *brthord* disminuye un **28,26%**. Esto sugiere que, por ejemplo y con respecto a los datos, el hecho de nacer primero, en orden de nacimientos, implica poseer un **28,26%** más de tiempo de estudio que quien nació segundo, y así susecivamente.

Esto puede deberse a que simplemente, quienes nacieron antes, han tenido más tiempo para desarrollar esta actividad, o por otra parte, puede ser a causa de la diferencias culturales dadas el tiempo transcurrido.

#### iii) Punto 3

Dada la ecuación *(15.1)*: **log(*wage*) = B[0] + B[1] * *educ* + u**

```{r Solución punto 3}
# Se utiliza la variable 'brthord' como Variable Instrumental (VI)...
reg.punto3 <- ivreg(log(wage)~educ|brthord,data=Base)
# Resumen...
summary(reg.punto3)
# Valor de los estimadores...
stargazer(reg.punto3, type='text')
```

#### iv) Punto 4

Dada la ecuación *(15.1)*: **log(*wage*) = B[0] + B[1] * *educ* + B[2] * *sibs* + u**


#### v) Punto 5

#### vi) Punto 6
