---
title: "Taller 10"
author: "Julián Santamaría, Carlos Suárez y Juan Pablo Roa"
date: "2/11/2021"
output: html_document
---

```{r setup, include=FALSE}
knitr::opts_chunk$set(echo = TRUE)
```

#Taller 10

## Realizado por: Julián Santamaría, Carlos Suárez y Juan Pablo Roa

*Configuraciones iniciales:*
```{r eval=FALSE}
# Se importan librerías

library(AER)
library(stargazer)
library(haven)
FERTIL2 <- read_dta("https://qcpages.qc.cuny.edu/~rvesselinov/statadata/FERTIL2.DTA")

Base=FERTIL2

#Verificamos que no hayan datos faltantes
is.na(Base$children)
is.na(Base$age)
is.na(Base$educ)
```


**i) Primer punto**

Regresión con MCO
```{r eval=FALSE}
reg.mco <- lm(children ~ educ+age+I((age)^2), data=Base)
summary(reg.mco)
```

Se puede ver del resumen, la estimación de los coeficientes.
```{r eval=FALSE}
# 
reg.mco$coefficients
```
```{r echo=FALSE}
# 
reg.mco$coefficients
```

Esto indica que en el caso de poseer valores nulos para la edad. El efecto de *educ* (años de educación) sobre *children* (número de hijos) es, aproximadamente, de: *-0.09057*, es decir, por cada año de educación que poseen las mujeres en Botswana el número de hijos engendrados disminuye aproximadamente en *0.09*.
Si *100 mujeres* reciben otro año de educación se espera que, aproximadamente, se reduzcan en *9* el numero de niños totales de la población de estudio.

De igual manera, si se tuviera valores nulos sobre los años de educación, por cada aumento en un año en la edad de la persona, el número de niños aumenta en *0.33*.


**ii) Segundo punto**

Relevancia y exogeneidad de IV, se adiciona la variable binaria *frsthal*
```{r eval=FALSE}
reliv <- lm(educ~frsthalf+age+I((age)^2),data=Base)
summary(reliv)
```
Se puede ver del resumen, la estimación de los coeficientes.
```{r eval=FALSE}
reliv$coefficients
```
```{r echo=FALSE}
reliv$coefficients
```

Se prueban los dos supuestos primordiales para mirar si se puede utilizar la variable *frsthalf*"* como variable instrumental para la variable *educ*. Primero, se observa la relevancia de la misma por medio de un modelo de regresión lineal. 
El coeficiente implica que en Bostwana durante 1988, con la edad constante, las mujeres que nacieron durante los *primeros seis meses del año*, en promedio, tienen cinco sextos de número menos de niños que aquellos que nacieron durante los meses restantes del año. El estadístico t de *nearc4* es *16.207*, lo cual da un *valor-p* aproximado de *cero*,
Por tanto, si *frsthal*, no está correlacionada con los factores inobservables en el término de error, se puede utilizar *nearc4* como una VI para *educ*.

**ii) Tercer punto**

Regresion con IV
```{r eval=FALSE}
reg.iv <- ivreg(children ~ educ+age+I((age)^2)|frsthalf+age+I((age)^2), data=Base )
summary(reg.iv)
stargazer(reg.mco,reg.iv, type="text")
```

Comparación MCO y IV
```{r echo=FALSE}
stargazer(reg.mco,reg.iv, type="text")
```
**iv) Cuarto punto**

Comparacion MCO, IV, M2CO
```{r eval=FALSE}
stargazer(reg.mco,reg.iv, type="text")
```
```{r echo=FALSE=FALSE}
stargazer(reg.mco,reg.iv, type="text")
```
```{r eval=FALSE}
stargazer(reg.mco, aut.iv, type="text")
```
```{r echo=FALSE}
stargazer(reg.mco, aut.iv, type="text")
```

Se puede observar que el coeficiente de la variable *educ* aumentó un poco más del doble por medio mínimos cuadrado en dos etapas **(MC2E)**. 
Además,teniendo todas las variables *edad*, *bicicleta*, *electricidad constantes*, se observa que las mujeres que tienen televisor en promedio tienen *0.003* menos en el número de niños, con respecto a las que si tienen televisor.
